【裁判字號】    97,訴,2049
【裁判日期】    970617
【裁判案由】    毒品危害防制條例
【裁判全文】
臺灣臺中地方法院刑事判決              97年度訴字第2049號
聲  請  人  臺灣臺中地方法院檢察署檢察官
被      告  甲○○
                    （另案於臺灣臺中監獄臺中分監執行中）
上列被告因違反毒品危害防制條例案件，經檢察官提起公訴（97
年度毒偵字第1437號、第1545號），本院合議庭裁定由受命法官
獨任行簡式審判程序，判決如下：
    主  文
甲○○施用第一級毒品，處有期徒刑玖月，扣案之第一級毒品海
洛因拾參小包（毛重6.1 公克）沒收銷燬之；又施用第二級毒品
，處有期徒刑伍月，扣案之第二級毒品安非他命壹小包（毛重0.
9 公克）沒收銷燬之；又施用第一級毒品，處有期徒刑玖月，扣
案之第一級毒品海洛因參小包（毛重2.46公克）沒收銷燬之；又
施用第二級毒品，處有期徒刑伍月。應執行有期徒刑貳年，扣案
之第一級毒品海洛因拾參小包（毛重6.1 公克）、第二級毒品安
非他命壹小包（毛重0.9 公克）、第一級毒品海洛因參小包（毛
重2.46公克），均沒收銷燬之。
    犯罪事實
一、甲○○前因施用毒品案件，經臺灣臺中地方法院裁定令入勒
    戒處所接受觀察、勒戒，結果認無繼續施用毒品傾向，於民
    國94年12月16日執行完畢釋放。詎仍不知悔改，明知海洛因
    及安非他命在我國為主管機關（行政院）公告查禁之第一級
    毒品及第二級毒品，不得施用甚至持有之，竟仍基於施用海
    洛因及安非他命之犯意，分別於以下時、地，施用第一級毒
    品及第二級毒品：
  (一)於97年2月27日18時許，在台中市西屯區○○○路○段181號
    東海大學附近，以將海洛因摻入香菸後點燃吸食及將安非他
    命置入吸食器內燒烤後吸食煙霧之方式施用海洛因及安非他
    命各1次。嗣於97年2 月28日凌晨3時50分許，經巡邏員警在
    臺中縣沙鹿鎮○○路與清泉路口前執行勤務時，發覺由甲○
    ○所駕駛，搭載其友人何璟辰，車牌號碼LM-2186 號自小客
    車，行車動線可疑，遂趨前攔檢盤查，並當場在甲○○趁機
    丟取於車外之黑色皮包內，扣得海洛因13小包（毛重共計6.
    1 公克）及安非他命1小包（毛重0.9公克），並於徵得甲○
    ○同意後，將其帶回警局採驗尿液檢驗而呈現第一級毒品嗎
    啡及第二級毒品安非他命陽性反應，始查知上情。
  (二)於97年3月11日中午12時許，在其所駕駛車牌號碼0561-NS號
    自小客車內，以將海洛因摻入香菸後點燃吸食及將安非他命
    置入吸食器內燒烤後吸食煙霧之方式施用海洛因及安非他命
    各1次。嗣於97年3月12日17時許，經值勤員警接獲線報前往
    臺中縣龍井鄉○○○路與中龍路口查緝毒品時，發覺由甲○
    ○所駕駛，搭載其友人何璟辰、陳昌賢，車牌號碼 0561-NS
    號自小客車，形跡可疑，遂趨前攔檢盤查，並當場在甲○○
    所駕駛上開汽車椅座上，扣得海洛因3 小包（毛重共計2.46
    公克），並於徵得甲○○同意後，將其帶回警局採集尿液檢
    驗而呈現第一級毒品嗎啡及第二級毒品安非他命陽性反應，
    始查知上情。
二、案經臺中縣警察局清水分局及臺中市警察局第六分局報告臺
    灣臺中地方法院檢察署檢察官偵查起訴。
    理  由
一、認定犯罪事實與量刑審酌之依據：
  (一)被告甲○○之自白。
  (二)臺中縣警察局清水分局扣押筆錄、物品目錄表、臺中市警察
    局第六分局扣押筆錄、物品目錄表、委託鑑驗尿液代號與真
    實姓名對照表、法務部調查局濫用藥物實驗室鑑定書、刑案
    現場測繪圖、查獲地點地圖各1 份，中山醫學大學附設醫院
    藥物檢驗科藥物檢測中心尿液檢驗報告2份，扣案物品照片7
    張。
  (三)第一級毒品海洛因13小包（毛重6.1 公克）、第二級毒品安
    非他命1 小包（毛重0.9公克）、第一級毒品海洛因3小包（
    毛重2.46公克）。
  (四)臺灣高等法院被告前案紀錄表（被告前案、累犯及素行之認
    定）。
二、核被告所為，係犯毒品危害防制條例第10條第1項、第2項之
    施用第一級及第二級毒品罪。被告持有毒品之低度行為，應
    為施用毒品之高度行為所吸收，不另論罪。又行為人各次施
    用第一級毒品及第二級毒品之行為，均係為滿足各該次之毒
    癮，於滿足毒癮後，該次行為即已完成；是各次均為各自獨
    立之行為，各具獨立性，其前後數次施用毒品行為間，自無
    密切不可分之關係，各自獨立構成同一施用毒品罪責，應分
    論併罰之。審酌被告之前案、素行情形、施用毒品持續之期
    間與頻率、犯後已能坦承犯行等一切情狀，分別量處如主文
    所示之刑，並定應執行刑。扣案之海洛因及安非他命，分別
    為第一級毒品及第二級毒品，應依毒品危害防制條例第18條
    第1項前段之規定，沒收銷燬之。
據上論結：依刑事訴訟法第273 條之1第1項、第299條第1項前段
、第310 條之2、第454條第1項，毒品危害防制條例第10條第1項
、第2 項、第18條第1項前段，刑法第11條、第51條第5款，判決
如主文。
中    華    民    國    97    年    6     月    17    日
                  刑事第六庭  法  官  高英賓
上正本證明與原本無異。
如不服本判決，應於收受送達後10日內向本院提出上訴書狀（應
敘述具體理由並附繕本）。
上訴書狀如未敘述理由，應於上訴期間屆滿後20日內補提理由書
於本院。
                              書記官  司立文
中    華    民    國    97    年    6     月    17    日
附錄論罪科刑法條：
毒品危害防制條例第10條
施用第一級毒品者，處6 月以上5 年以下有期徒刑。
施用第二級毒品者，處3 年以下有期徒刑。


司法院資訊處製作；財團法人民間司法改革基金會備份。
